臺灣臺中地方法院民事裁定
110年度抗字第263號
抗  告  人  陳正德  
相  對  人  張中翰  


上列當事人間聲請拍賣抵押物事件，抗告人對於民國110年9月23
日本院司法事務官所為110年度司拍字第241號裁定提起抗告，本
院裁定如下：
    主  文
抗告駁回。
抗告程序費用由抗告人負擔。
    理  由
、按抵押權人於債權已屆清償期而未受清償者，得聲請法院拍
    賣抵押物，就其賣得價金而受清償，民法第873條定有明文
    ；其規定準用於最高限額抵押權，同法第881條之17亦有明
    文。又聲請拍賣抵押物係屬非訟事件，於最高限額抵押，法
    院祇須就抵押權人提出之文件為形式上審查，如認其有抵押
    權登記擔保範圍之債權存在，且債權已屆清償期而未受清償
    ，即應為准許拍賣抵押物之裁定，債務人或抵押人對抵押債
    權之存否如有爭執，應另循訴訟途徑以謀解決（最高法院94
    年度台抗字第631號裁定意旨參照）。
、相對人主張關係人即債務人廖俊柔於民國110年1月5日以其所
    有如原裁定附表所示之不動產（下稱系爭不動產），為擔保
    其與關係人即債務人即抗告人對相對人所負之債務，設定新
    臺幣（下同）675萬元之最高限額抵押權，並經登記在案。
    嗣廖俊柔、抗告人於110年1月5日向相對人借款375萬元，清
    償期為110年4月4日，詎廖俊柔、抗告人屆期未為清償。又
    廖俊柔雖於110年1月13日將系爭不動產信託登記予原裁定之
    相對人張朝淳，對本件抵押權不受影響，爰聲請拍賣抵押物
    以資受償等語。原裁定認相對人之聲請符合民法第881條之1
    7準用第873條規定，而裁定系爭不動產准予拍賣。
、抗告人不服原裁定提起抗告，抗告意旨略以：伊早於110年2
    月間出境前往越南，至今未返國，故伊未收到本院命伊就最
    高限額抵押權所擔保之債權額陳述意見之通知，上開通知縱
    有家屬代為收受，亦未轉給抗告人知悉，顯不生送達效力，
    原裁定違反非訟事件法第74條規定，爰依法提出抗告等語。
、經查，相對人前揭主張，業據其提出他項權利證明書、抵押
    權設定契約書、信託契約書、還款契約書、土地及建物登記
    謄本等件為證（見原審卷第7-33頁），原裁定依形式上審查
    後認為相對人之聲請符合民法第873條規定，而裁定系爭不
    動產准予拍賣，經核並無違誤。抗告意旨稱並未收到陳述意
    見函文云云，查本院司法事務官於為原裁定前，先於110年9
    月1日依非訟事件法第74條之規定發函通知抗告人於函到7日
    內就最高限額抵押權所擔保之債權額陳述意見，該函已於11
    0年9月8日寄存抗告人戶籍所在地之派出所即高雄市政府警
    察局仁武分局大社分駐所，已為寄存送達，此有送達證書在
    卷可稽（見原審卷第55頁），依民事訴訟法第138條規定，
    該通知書已合法送達抗告人，是抗告人前開所辯，自無可採
    。從而，原裁定准予拍賣系爭不動產，並無不當，抗告意旨
    指摘原裁定不當，求予廢棄，為無理由，應予駁回。
五、據上論結，本件抗告為無理由，爰裁定如主文。
中　　華　　民　　國　　110 　年　　12　　月　　8 　　日
            民事第六庭    　審判長法　官　陳學德
　　　　　　                      法  官  楊雅婷
　　　　　　                      法　官  謝慧敏
正本係照原本作成。
如不服本裁定，僅得於收受本裁定正本送達後10日內，以適用法
規顯有錯誤為理由，向本院提出再抗告狀（須附繕本並繳納再抗
告裁判費新台幣1,000元），經本院許可後始可再抗告。
中　　華　　民　　國　　110 　年　　12　　月　　8 　　日
                                  書記官  黃于娟